【裁判字號】    96,訴,4038
【裁判日期】    970307
【裁判案由】    毒品危害防制條例
【裁判全文】
臺灣臺中地方法院刑事判決              96年度訴字第4038號
公  訴  人  臺灣臺中地方法院檢察署檢察官
被      告  乙○○
上列被告因毒品危害防制條例案件，經檢察官提起公訴（96年度
毒偵字第5687號），因被告就被訴事實為有罪之陳述，經本院告
知簡式審判程序意旨，並聽取公訴人及被告之意見後，本院合議
庭裁定由受命法官獨任依簡式審判程序審理，茲判決如下：
    主    文
乙○○施用第一級毒品，累犯，處有期徒刑拾月；又施用第二級
毒品，累犯，處有期徒刑陸月；應執行有期徒刑壹年。
    犯罪事實
一、乙○○曾於民國（下同）94年間，因施用毒品案件，經本院
    以94年度豐簡字第306號判決判處有期徒刑3月確定，於94年
    7月19日易科罰金執行完畢。其前於92年間，曾因施用毒品
    案件，經本院於92年4月22日以92年度毒聲字第1013號裁定
    送觀察、勒戒後，因認無繼續施用毒品之傾向，於92年6月
    23 日執行完畢釋放，並經臺灣臺中地方法院檢察署檢察官
    以92年度毒偵字第1166號為不起訴處分確定。其於上開觀察
    、勒戒處分執行完畢後5年內，明知海洛因及甲基安非他命
    ，分別經公告為毒品危害防制條例第2條第2項第1、2款所列
    管之第1、2級毒品，不得非法持有、施用，竟分別基於施用
    第1級毒品海洛因、第2級毒品甲基安非他命之犯意，於96年
    7月6日晚上某時，在臺中市○○區○○街38號獅子王ＰＵＢ
    廁所內，以將海洛因置入香菸內再點火吸用之方式，施用第
    1級毒品海洛因1次。又在上開時間、地點，以將甲基安非他
    命置於玻璃球隔熱燒烤吸食煙霧之方式，施用第2級毒品甲
    基安非他命1次。嗣於96年7月9日17時20分左右，在臺中縣
    豐原市○○街21號前，因形跡可疑，為警盤檢查獲，復經其
    同意採尿送驗結果呈嗎啡及甲基安非他命之陽性反應而悉上
    情。
二、案經臺中縣警察局豐原分局報告臺灣臺中地方法院檢察署檢
    察官偵查起訴。
    理    由
一、本案被告乙○○所犯係死刑、無期徒刑、最輕本刑為3年以
    上有期徒刑以外之罪，其於本院準備程序就前開被訴事實為
    有罪之陳述，經受命法官告知簡式審判程序之旨，並聽取其
    與公訴人之意見後，本院認無不得或不宜改依簡式審判程序
    進行之處，而依刑事訴訟法第273條之1第1項、第284條之1
    ，裁定本案由受命法官獨任進行簡式審判程序，合先敘明。
二、訊據被告乙○○於本院審理中，對於上開施用第1級毒品海
    洛因及第2級毒品甲基安非他命之事實均供承不諱，且其查
    獲時經警採取尿液送檢驗結果，確呈現嗎啡、可待因、安非
    他命、甲基安非他命之陽性反應，此有中山醫學大學附設醫
    院檢驗科藥物檢測中心96年7月19日實驗編號第0000000號尿
    液檢驗報告1紙附卷可稽，再毒品施用尿液、血液中可檢出
    之最大時限，與施用劑量、施用頻率、施用方式、施用者飲
    水量之多寡、個人體質、代謝狀況、檢體收集時間點及所用
    檢測方法之靈敏度等因素有關，因個案而異，血液中藥物之
    半衰期（濃度減半所需時間）分別為海洛因3分鐘，其代謝
    物嗎啡2至3小時、大麻20至36小時、安非他命12小時（當尿
    液偏酸性類4至8小時）、甲基安非他命9小時，一般於尿液
    中可檢出之最大時限，海洛因為2至4天、大麻1至10天、安
    非他命1至4天、甲基安非他命1至5天，有行政院衛生署管制
    藥品管理局92年7月23日管檢字第0920005609號函可資參照
    ，足見被告上開自白核與事實相符，應可採信。再被告前於
    92年間，曾因施用毒品案件，經本院於92年4月22日以92 年
    度毒聲字第1013號裁定送觀察、勒戒後，因認無繼續施用毒
    品之傾向，於92年6月23日執行完畢釋放，並經臺灣臺中地
    方法院檢察署檢察官以92年度毒偵字第1166號為不起訴處分
    確定，顯見其於上開觀察、勒戒處分執行完畢後5年內，再
    度施用毒品，自應依毒品危害防制條例第10條之規定處罰。
    從而，本案事證明確，被告犯行堪以認定，應依法論科。
三、核被告乙○○所為，係犯毒品危害防制條例第10條第1項之
    施用第1級毒品罪及毒品危害防制條例第10條第2項之施用第
    2級毒品罪。被告各次持有第1、2級毒品進而施用，其持有
    之低度行為分別為施用之高度行為所吸收，均不另論持有毒
    品之罪。被告所犯上開2罪，犯意各別，行為互異，應分論
    併罰。又被告曾於94年間，因施用毒品案件，經本院以94年
    度豐簡字第306號判決判處有期徒刑3月確定，於94年7月19
    日易科罰金執行完畢，有臺灣高等法院被告前案紀錄表、臺
    灣臺中地方法院檢察署刑案資料查註紀錄表各1份在卷可按
    ，其於受有期徒刑執行完畢後，於5年以內故意再犯本件有
    期徒刑以上之2罪，均為累犯，應依刑法第47條第1項之規定
    各加重其刑。爰審酌被告前有違反毒品危害防制條例前科，
    經觀察勒戒執行完畢後，仍為本件施用毒品之行為，未見悔
    意，戒癮之意志力甚為薄弱，然其犯後坦承犯行，態度堪認
    良好等情狀，並參酌公訴人之具體求刑，各量處如主文所示
    之刑，並定其應執行之刑。
據上論斷，應依刑事訴訟法第273條之1第1項、第299條第1項前
段，毒品危害防制條例第10條第1項、第2項、第23條第2項，刑
法第11條、第47條第1項、第51條第5款，判決如主文。
本案經檢察官甲○○到庭執行職務。
中    華    民    國    97    年    3     月    7     日
                  刑事第四庭    法  官   林宜民
上正本證明與原本無異。
如不服本判決，應於收受送達後10日內向本院提出上訴書狀（應
敘述具體理由並附繕本）。
上訴書狀如未敘述理由，應於上訴期間屆滿後20日內補提理由書
於本院。
                                書記官   蔡伸蔚
中    華    民    國    97    年    3     月    7     日
【附錄本案判決論罪科刑法條全文】：毒品危害防制條例第10條
施用第1級毒品者，處6月以上5年以下有期徒刑。
施用第2級毒品者，處3年以下有期徒刑。


司法院資訊處製作；財團法人民間司法改革基金會備份。
